【裁判字號】    99,易,652
【裁判日期】    991125
【裁判案由】    詐欺
【裁判全文】
臺灣雲林地方法院協商程序宣示判決筆錄
公  訴  人  臺灣雲林地方法院檢察署檢察官
被      告  陳建智
選任辯護人  施裕琛律師
            陳智仁
            李庠輝
            王鈴琪
            張菁菁
            張家華
            廖珮玉
            曾秋枚
            許雅涵
            張哲維
            王英任
            廖士豐
上列被告因詐欺案件，經檢察官提起公訴（98年度偵字第4303號
），並聲請法院改依協商程序而為判決，本院認為適當，同意由
受命法官獨任進行協商判決程序，於中華民國99年11月25日上午
10時30分在本院第四法庭宣示判決，以代判決書，出席職員如下
：
    法  官  吳錦佳
    書記官  謝璧卉
    通  譯  王聰裕
法官起立朗讀判決主文、犯罪事實要旨、處罰條文並告知上訴限
制、期間及提出上訴狀之法院，且諭知記載其內容：
一、主文：
    陳建智共同犯詐欺取財未遂罪，累犯，處有期徒刑陸月，如
    易科罰金，以新台幣壹仟元折算壹日。扣案如附表二所示之
    物均沒收。
    陳智仁共同犯詐欺取財未遂罪，累犯，處有期徒刑陸月，如
    易科罰金，以新台幣壹仟元折算壹日。扣案如附表二所示之
    物均沒收。
    李庠輝共同犯詐欺取財未遂罪，處有期徒刑肆月，如易科罰
    金，以新台幣壹仟元折算壹日。緩刑貳年，緩刑期間內應向
    公庫支付新台幣壹萬元。扣案如附表二所示之物均沒收。
    王鈴琪共同犯詐欺取財未遂罪，處有期徒刑肆月，如易科罰
    金，以新台幣壹仟元折算壹日。緩刑貳年，緩刑期間內應向
    公庫支付新台幣壹萬元。扣案如附表二所示之物均沒收。
    張菁菁共同犯詐欺取財未遂罪，處有期徒刑肆月，如易科罰
    金，以新台幣壹仟元折算壹日。緩刑貳年，緩刑期間內應向
    公庫支付新台幣壹萬元。扣案如附表二所示之物均沒收。
    張家華共同犯詐欺取財未遂罪，處有期徒刑肆月，如易科罰
    金，以新台幣壹仟元折算壹日。緩刑貳年，緩刑期間內應向
    公庫支付新台幣壹萬元。扣案如附表二所示之物均沒收。
    廖珮玉共同犯詐欺取財未遂罪，處有期徒刑肆月，如易科罰
    金，以新台幣壹仟元折算壹日。緩刑貳年，緩刑期間內應向
    公庫支付新台幣壹萬元。扣案如附表二所示之物均沒收。
    曾秋枚共同犯詐欺取財未遂罪，處有期徒刑肆月，如易科罰
    金，以新台幣壹仟元折算壹日。緩刑貳年，緩刑期間內應向
    公庫支付新台幣壹萬元。扣案如附表二所示之物均沒收。
    許雅涵共同犯詐欺取財未遂罪，處有期徒刑肆月，如易科罰
    金，以新台幣壹仟元折算壹日。緩刑貳年，緩刑期間內應向
    公庫支付新台幣壹萬元。扣案如附表二所示之物均沒收。
    張哲維共同犯詐欺取財未遂罪，處有期徒刑肆月，如易科罰
    金，以新台幣壹仟元折算壹日。緩刑貳年，緩刑期間內應向
    公庫支付新台幣壹萬元。扣案如附表二所示之物均沒收。
    王英任共同犯詐欺取財未遂罪，處有期徒刑肆月，如易科罰
    金，以新台幣壹仟元折算壹日。扣案如附表二所示之物均沒
    收。
    廖士豐共同犯詐欺取財未遂罪，處有期徒刑肆月，如易科罰
    金，以新台幣壹仟元折算壹日。緩刑貳年，緩刑期間內應向
    公庫支付新台幣壹萬元。扣案如附表二所示之物均沒收。
二、犯罪事實要旨：
    陳建智曾因詐欺案件，經臺灣臺中地方法院以97年度易字第
    1447號判處有期徒刑5 月確定，於民國98年2 月26日易科罰
    金執行完畢；陳智仁曾因傷害及違反槍砲彈藥刀械管制條例
    案件，分別經本院、臺灣高等法院臺南分院以88年度六簡字
    第214 號、91年度上訴字第724 號判處有期徒刑6 月、緩刑
    3 年及有期徒刑1 年7 月併科罰金20萬元確定，嗣經撤銷緩
    刑，2 案接續執行，於93年1 月14日縮短刑期假釋付保護管
    束出監，迄94年4 月20日假釋期滿，其假釋未經撤銷，以執
    行完畢論。詎陳建智、陳智仁猶不知悔改，與李庠輝、王鈴
    琪、張菁菁、張家華、廖珮玉、曾秋枚、許雅涵、張哲維、
    王英任、廖士豐等人共同意圖為自己不法之所有，基於詐欺
    取財之犯意聯絡，自民國98年7 月間起，接受姓名、年籍不
    詳綽號「王董」之成年男子的指示及出資，先由李庠輝向不
    知情之李松振承租雲林縣莿桐鄉○○村○○路121 之6 號房
    屋設立機房，作為從事電話詐騙之據點，再由陳建智出面購
    買及向中華電信公司申請裝設電腦及網路設備及擔任前開據
    點之現場負責人，陳智仁則負責引進除陳建智、王鈴琪以外
    之其他成員。俟籌劃完備，前開詐騙電信機房即開始運作，
    並自98年8 月間起至98年9 月1 日上午11時30分許止，陳建
    智等12人即共同詐騙大陸地區不特定民眾。渠等之詐騙分工
    方式為：由李庠輝負責操作電腦、網路設備，將「電信欠費
    」之語音檔透過路由器發送至大陸地區各地住家電話，大陸
    人民接獲電話後依語音指示回撥時，即由廖珮玉、張菁菁、
    張家華、許雅涵、曾秋枚5 人佯裝中國電信客服人員，向大
    陸人民謊稱積欠電話費或身分被冒用申請電話機，個人資料
    可能外洩云云，需交由公安處理，隨即將電話轉接，由張哲
    維、王英任、陳智仁、廖士豐假冒大陸公安，騙取大陸人民
    姓名、身分證字號等年籍資料後，謊稱帳戶涉及洗錢，資金
    已被凍結云云，再將電話轉接，由陳建智、王鈴琪假冒金融
    穩定局人員，訛詐大陸人民至自動櫃員機依指示操作，將錢
    匯入「王董」所提供，如附表一所示之人頭帳戶，而以此等
    方式著手實施詐騙大陸地區不特定民眾，惟至警方查獲為止
    ，尚未詐騙得款，因而未遂。嗣於98年9 月1 日上午11時40
    分許，警方持本院核發之搜索票，至雲林縣莿桐鄉○○村○
    ○路121 之6 號執行搜索，並扣得如附表二所示綽號「王董
    」之成年男子所有供詐騙所用之物。
三、扣案如附表二所示之物為共犯「王董」所有供本案犯罪所用
    之物，爰依刑法第38條第1 項第2 款之規定宣告沒收，至於
    扣案被告李庠輝所有之黑色筆記本1 本、廖珮玉所有手機1
    支（內含0000000000之SIM 卡1 張）、廖士豐所有手機1 支
    （內含0000000000之SIM 卡1 張），均非供本案犯罪所用之
    物，業據其等供承在卷，爰不宣告沒收。
四、處罰條文：
    刑法第28條、第339 條第3 項、第1 項、第47條第1 項、第
    25條第2 項、第41條第1 項前段、第74條第1 項第1 款、第
    2 項第4 款、第38條第1 項第2 款，刑法施行法第1 條之1
    。
五、協商判決原則上不得上訴。但有刑事訴訟法第455 條之4 第
    1 項第1 款「於本訊問程序終結前，被告撤銷協商合意或檢
    察官撤回協商聲請者」；第2 款「被告協商之意思非出於自
    由意志者」；第4 款「被告所犯之罪非第455 條之2 第1 項
    所得以協商判決者」；第6 款「被告有其他較重之裁判上一
    罪之犯罪事實者」；第7 款「法院認應諭知免刑或免訴、不
    受理者」等情形之一，或協商判決違反同條第2 項「法院應
    於協商合意範圍內為判決；法院為協商判決所科之刑，以宣
    告緩刑或二年以下有期徒刑、拘役或罰金為限」等規定者（
    以上均簡稱但書情形），不在此限（即有但書情形，依法仍
    得上訴）。
六、本件如有上述但書情形，且不服本判決時，得自收受宣示判
    決筆錄送達之日起十日內，向本院提出上訴狀（須附繕本）
    ，上訴於第二審法院。
七、依據刑事訴訟法第455 條之9 之規定，作成本宣示判決筆錄
    ，以代判決書。
中    華    民    國    99    年    11    月    25    日
                  臺灣雲林地方法院刑事第四庭
                              書記官  謝璧卉
                              法  官  吳錦佳
以上正本證明與原本無異。
                              書記官  謝璧卉
中    華    民    國    99    年    11    月    25    日
附表一：大陸人頭帳戶
 ┌──┬─────┬────┬────────────┐
 │    │          │        │                        │
 │編號│銀行      │戶名    │帳號                    │
 ├──┼─────┼────┼────────────┤
 │ 1  │中國工商銀│        │                        │
 │    │行廣西省靈│黃彬宸  │0000000000000000928     │
 │    │川縣靈南路│        │                        │
 │    │支行      │        │                        │
 ├──┼─────┼────┼────────────┤
 │    │          │        │                        │
 │ 2  │中國工商銀│吳宜淋  │0000000000000000971     │
 │    │行集美支行│        │                        │
 │    │          │        │                        │
 ├──┼─────┼────┼────────────┤
 │    │          │        │                        │
 │ 3  │中國農業銀│吳雪平  │0000000000000000611     │
 │    │行杏林支行│        │                        │
 │    │          │        │                        │
 ├──┼─────┼────┼────────────┤
 │    │          │        │                        │
 │ 4  │中國建設銀│吳宜淋  │0000000000000000501     │
 │    │行文華支行│        │                        │
 │    │          │        │                        │
 ├──┼─────┼────┼────────────┤
 │    │          │        │                        │
 │ 5  │中國建設銀│劉永新  │0000000000000000023     │
 │    │行廣州東山│        │                        │
 │    │廣場支行  │        │                        │
 ├──┼─────┼────┼────────────┤
 │    │          │        │                        │
 │ 6  │中國農業銀│張發春  │0000000000000000817     │
 │    │行福建建毆│        │                        │
 │    │支行      │        │                        │
 ├──┼─────┼────┼────────────┤
 │    │          │        │                        │
 │ 7  │中國工商銀│劉文捷  │0000000000000000449     │
 │    │行廣州大石│        │                        │
 │    │支行      │        │                        │
 └──┴─────┴────┴────────────┘
附表二：扣案證物一覽表
 ┌──┬──────────────┬───┬────┐
 │編號│名稱                        │ 數量 │持有人  │
 ├──┼──────────────┼───┼────┤
 │ 1  │電視機螢幕                  │ 2台  │陳建智  │
 │    │（98年度保管字第909號）     │      │        │
 ├──┼──────────────┼───┼────┤
 │ 2  │監視器主機                  │ 1台  │陳建智  │
 │    │（98年度保管字第909號）     │      │        │
 ├──┼──────────────┼───┼────┤
 │ 3  │監視器鏡頭                  │ 4支  │陳建智  │
 │    │（98年度保管字第909號）     │      │        │
 ├──┼──────────────┼───┼────┤
 │ 4  │數據機                      │ 15台 │陳建智  │
 │    │（98年度保管字第909號）     │      │        │
 ├──┼──────────────┼───┼────┤
 │ 5  │電話機                      │ 2台  │陳建智  │
 │    │（98年度保管字第909號）     │      │        │
 ├──┼──────────────┼───┼────┤
 │ 6  │中國地圖會集                │ 1本  │陳建智  │
 │    │（98年度保管字第907號）     │      │        │
 ├──┼──────────────┼───┼────┤
 │ 7  │筆記本                      │ 1本  │陳建智  │
 │    │（98年度保管字第907號）     │      │        │
 ├──┼──────────────┼───┼────┤
 │ 8  │中國大陸電信公司SIM 卡      │ 49張 │陳建智  │
 │    │（98年度保管字第907號）     │      │        │
 ├──┼──────────────┼───┼────┤
 │ 9  │手機（含SIM 卡1張）         │ 1支  │陳建智  │
 │    │（98年度保管字第907號）     │      │        │
 │    │                            │      │        │
 ├──┼──────────────┼───┼────┤
 │ 10 │手機（含中國SIM 卡3 張，    │ 7支  │陳建智  │
 │    │0000000000號SIM 卡1 張）（98│      │        │
 │    │年度保管字第907號）         │      │        │
 ├──┼──────────────┼───┼────┤
 │ 11 │桌上型電話機                │ 4台  │陳建智  │
 │    │（98年度保管字第907號）     │      │        │
 ├──┼──────────────┼───┼────┤
 │ 12 │教戰守策記事本              │ 1本  │陳建智  │
 │    │（98年度保管字第907號）     │      │        │
 ├──┼──────────────┼───┼────┤
 │ 13 │桌上型電話機                │ 3台  │陳建智  │
 │    │（98年度保管字第907號）     │      │王鈴琪  │
 ├──┼──────────────┼───┼────┤
 │ 14 │計算機                      │ 2台  │陳建智  │
 │    │（98年度保管字第907號）     │      │        │
 ├──┼──────────────┼───┼────┤
 │ 15 │世紀網通路器                │ 3台  │陳建智  │
 │    │（98年度保管字第907號）     │      │        │
 ├──┼──────────────┼───┼────┤
 │ 16 │白板                        │ 1面  │陳建智  │
 │    │（98年度保管字第907號）     │      │        │
 ├──┼──────────────┼───┼────┤
 │ 17 │筆記本                      │ 2本  │王鈴琪  │
 │    │（98年度保管字第907號）     │      │        │
 ├──┼──────────────┼───┼────┤
 │ 18 │卷宗夾（含大陸各銀行存款單、│ 1本  │王鈴琪  │
 │    │轉帳單）                    │      │        │
 │    │（98年度保管字第907號）     │      │        │
 ├──┼──────────────┼───┼────┤
 │ 19 │記帳本                      │ 1本  │王鈴琪  │
 │    │（98年度保管字第907號）     │      │        │
 ├──┼──────────────┼───┼────┤
 │ 20 │現金（公帳）                │4645元│王鈴琪  │
 │    │（98年度保管字第907號）     │      │        │
 ├──┼──────────────┼───┼────┤
 │ 21 │手機                        │ 1支  │王鈴琪  │
 │    │（98年度保管字第907號）     │      │        │
 ├──┼──────────────┼───┼────┤
 │ 22 │hp筆記型電腦                │ 1台  │李庠輝  │
 │    │（98年度保管字第908號）     │      │        │
 ├──┼──────────────┼───┼────┤
 │ 23 │hp印表機                    │ 1台  │李庠輝  │
 │    │（98年度保管字第908號）     │      │        │
 ├──┼──────────────┼───┼────┤
 │ 24 │數字鍵盤                    │ 1台  │李庠輝  │
 │    │（98年度保管字第908號）     │      │        │
 ├──┼──────────────┼───┼────┤
 │ 25 │hinet帳號卡                 │ 1張  │李庠輝  │
 │    │（98年度保管字第908號）     │      │        │
 ├──┼──────────────┼───┼────┤
 │ 26 │筆記本（A4）                │ 3本  │李庠輝  │
 │    │（98年度保管字第908號）     │      │        │
 ├──┼──────────────┼───┼────┤
 │ 27 │對講機                      │ 2台  │李庠輝  │
 │    │（98年度保管字第908號）     │      │        │
 ├──┼──────────────┼───┼────┤
 │ 28 │電話紙條                    │12張  │李庠輝  │
 │    │（98年度保管字第908號）     │      │        │
 ├──┼──────────────┼───┼────┤
 │ 29 │筆記本                      │ 1本  │李庠輝  │
 │    │（98年度保管字第908號）     │      │        │
 ├──┼──────────────┼───┼────┤
 │ 30 │市內通話機                  │ 5台  │王英任、│
 │    │（98年度保管字第910號）     │      │張哲維、│
 │    │                            │      │陳智仁、│
 │    │                            │      │廖士豐共│
 │    │                            │      │同持有  │
 ├──┼──────────────┼───┼────┤
 │ 31 │詐騙資料                    │ 1本  │同上    │
 │    │（98年度保管字第910號）     │      │        │
 ├──┼──────────────┼───┼────┤
 │ 32 │計算機                      │ 2支  │同上    │
 │    │（98年度保管字第910號）     │      │        │
 ├──┼──────────────┼───┼────┤
 │ 33 │對講機                      │ 2台  │同上    │
 │    │（98年度保管字第910號）     │      │        │
 ├──┼──────────────┼───┼────┤
 │ 34 │詐騙資料                    │ 1疊  │王英任  │
 │    │（98年度保管字第911號）     │      │        │
 ├──┼──────────────┼───┼────┤
 │ 35 │數字鍵盤                    │ 1個  │王英任  │
 │    │（98年度保管字第911號）     │      │        │
 ├──┼──────────────┼───┼────┤
 │ 36 │市內電話                    │ 2台  │王英任  │
 │    │（98年度保管字第911號）     │      │        │
 ├──┼──────────────┼───┼────┤
 │ 37 │詐騙資料                    │ 1疊  │張哲維  │
 │    │（98年度保管字第911號）     │      │        │
 ├──┼──────────────┼───┼────┤
 │ 38 │市內電話機                  │ 1台  │張哲維  │
 │    │（98年度保管字第911號）     │      │        │
 ├──┼──────────────┼───┼────┤
 │ 39 │詐騙資料                    │ 1疊  │陳智仁  │
 │    │（98年度保管字第911號）     │      │        │
 ├──┼──────────────┼───┼────┤
 │ 40 │數字鍵盤                    │ 1個  │陳智仁  │
 │    │（98年度保管字第911號）     │      │        │
 ├──┼──────────────┼───┼────┤
 │ 41 │市內電話機                  │ 2台  │陳智仁  │
 │    │（98年度保管字第911號）     │      │        │
 ├──┼──────────────┼───┼────┤
 │ 42 │計算機                      │ 1台  │陳智仁  │
 │    │（98年度保管字第911號）     │      │        │
 ├──┼──────────────┼───┼────┤
 │ 43 │手機（含0000000000號SIM 卡1 │ 1支  │陳智仁  │
 │    │張）（98年度保管字第911號） │      │        │
 │    │                            │      │        │
 ├──┼──────────────┼───┼────┤
 │ 44 │電話機                      │ 2台  │廖士豐  │
 │    │（98年度保管字第911號）     │      │        │
 ├──┼──────────────┼───┼────┤
 │ 45 │數字鍵盤                    │ 1個  │廖士豐  │
 │    │（98年度保管字第911號）     │      │        │
 ├──┼──────────────┼───┼────┤
 │ 46 │教戰手冊                    │ 1份  │廖士豐  │
 │    │（98年度保管字第911號）     │      │        │
 ├──┼──────────────┼───┼────┤
 │ 47 │電話機                      │ 1台  │張哲維  │
 │    │（98年度保管字第911號）     │      │        │
 ├──┼──────────────┼───┼────┤
 │ 48 │紙本                        │ 38張 │張哲維  │
 │    │（98年度保管字第911號）     │      │        │
 ├──┼──────────────┼───┼────┤
 │ 49 │電話機                      │ 2台  │許雅涵  │
 │    │（98年度保管字第911號）     │      │        │
 ├──┼──────────────┼───┼────┤
 │ 50 │數字鍵盤                    │ 1台  │許雅涵  │
 │    │（98年度保管字第911號）     │      │        │
 ├──┼──────────────┼───┼────┤
 │ 51 │電話機                      │ 1台  │曾秋枚  │
 │    │（98年度保管字第911號）     │      │        │
 ├──┼──────────────┼───┼────┤
 │ 52 │數字鍵盤                    │ 1台  │曾秋枚  │
 │    │（98年度保管字第911號）     │      │        │
 ├──┼──────────────┼───┼────┤
 │ 53 │電話機                      │ 1台  │廖珮玉  │
 │    │（98年度保管字第911號）     │      │        │
 ├──┼──────────────┼───┼────┤
 │ 54 │數字鍵盤                    │ 1台  │廖珮玉  │
 │    │（98年度保管字第911號）     │      │        │
 ├──┼──────────────┼───┼────┤
 │ 55 │計算機                      │ 1台  │廖珮玉  │
 │    │（98年度保管字第911號）     │      │        │
 ├──┼──────────────┼───┼────┤
 │ 56 │電話機                      │ 1台  │張家華  │
 │    │（98年度保管字第911號）     │      │        │
 ├──┼──────────────┼───┼────┤
 │ 57 │數字鍵盤                    │ 1台  │張家華  │
 │    │（98年度保管字第911號）     │      │        │
 ├──┼──────────────┼───┼────┤
 │ 58 │計算紙                      │ 2本  │張家華  │
 │    │（98年度保管字第911號）     │      │        │
 ├──┼──────────────┼───┼────┤
 │ 59 │電話機                      │ 1台  │張菁菁  │
 │    │（98年度保管字第911號）     │      │        │
 ├──┼──────────────┼───┼────┤
 │ 60 │數字鍵盤                    │ 1台  │張菁菁  │
 │    │（98年度保管字第911號）     │      │        │
 ├──┼──────────────┼───┼────┤
 │ 61 │電話機                      │ 3台  │許雅涵、│
 │    │（98年度保管字第911號）     │      │曾秋枚、│
 │    │                            │      │張菁菁、│
 │    │                            │      │張家華、│
 │    │                            │      │廖珮玉共│
 │    │                            │      │同持有  │
 ├──┼──────────────┼───┼────┤
 │ 62 │數字鍵盤                    │ 1台  │同上    │
 │    │（98年度保管字第911號）     │      │        │
 ├──┼──────────────┼───┼────┤
 │ 63 │紙本                        │ 2張  │曾秋枚  │
 │    │（98年度保管字第911號）     │      │        │
 ├──┼──────────────┼───┼────┤
 │ 64 │紙本                        │ 3張  │許涵雅  │
 │    │（98年度保管字第911號）     │      │        │
 ├──┼──────────────┼───┼────┤
 │ 65 │紙本                        │ 1張  │廖珮玉  │
 │    │（98年度保管字第911號）     │      │        │
 └──┴──────────────┴───┴────┘

司法院資訊處製作；財團法人民間司法改革基金會備份。
